臺灣高等法院高雄分院民事判決　九十三年度勞上字第八號
　　　上　訴　人　鴻欣興業股份有限公司
　　　法定代理人　丁○○
　　　訴訟代理人　顏玉琳
　　　被上訴人　　丙○○
　　　　　　　　　甲○○
　　　　　　　　　乙○○
　　　　　　　　　己○○
　　　　　　　　　戊○○
?
　　　共　　　同
　　　訴訟代理人　郭家駿律師
右當事人間請求給付薪資事件，上訴人對於中華民國九十三年六月十八日臺灣高雄地
方法院九十二年度勞訴字第六號第一審判決提起上訴，聲請就假執行之上訴部分先為
辯論，本院於九十三年九月廿九日言詞辯論終結判決如左：
    主    文
假執行之上訴駁回。
    事  實  及　理　由
一、被上訴人起訴主張：渠等係被上訴人員工，上訴人應給付被上訴人丙○○、甲○
    ○、戊○○、乙○○、己○○薪資依序為新台幣（下同）卅萬二千一百八十八元
    、四十七萬一千八百十三元、廿五萬五千九百十一元、卅九萬一千七百四十四元
    、廿八萬二千二百零五元及自民國九十二年十一月十三日起至清償日止，按年息
    百分之五計算之利息，併聲明願供擔保請准宣告假執行。
二、上訴人則以：被上訴人之請求為無理由等語置辯。
三、原審判決上訴人應給付被上訴人丙○○、甲○○、戊○○、乙○○、己○○薪資
    依序為新台幣（下同）卅萬二千一百八十八元、四十七萬一千八百十三元、廿二
    萬五千六百廿一元、卅八萬九千八百卅四元、廿八萬二千二百零五元（即准許丙
    ○○、甲○○及己○○全部請求，准許戊○○及乙○○部分請求）及均自九十二
    年十一月十三日起至清償日止，按年息百分之五計算之利息，併依職權宣告被上
    訴人得為假執行。上訴人就原判決聲明不服（包括本案判決），並聲請就原判決
    關於依職權宣告假執行部分先為判決，求為：(一)原判決關於假執行判決部分廢棄
    。(二)被上訴人供擔保後得為假執行。被上訴人則求為駁回上訴人假執行之上訴。
四、按民事訴訟法第三百八十九條第一項第五款及第二項規定：「下列各款之判決，
    法院應依職權宣告假執行：．．．五所命給付之金額或價額未逾新臺幣五十萬元
    之判決（第一項第五款）。計算前項第五款價額，準用關於計算訴訟標的價額之
    規定（第二項），依同法第七十七條第一項前段規定：「以一訴主張數項標的者
    ，其價額合併計算之」，又「共同訴訟，由共同訴訟人之一方提起上訴者，其上
    訴利益之計算，依司法院院字第一一四七號解釋意旨，應就提起上訴之各共同訴
    訟人所得受之上訴利益，合併計算之。如合併計算之結果，其上訴利益逾銀元八
    千元者，即非不得提起第三審上訴。本件抗告人對原法院所為第二審判決不服提
    起上訴，各共同訴訟人個人之上訴利益，雖均未逾銀元八千元，但合併計算結果
    ，已逾銀元八千元，依首開說明，其上訴尚難謂不合法」（最高法院七十年台抗
    字第四七九號判例參照）。本件被上訴人與共同原告庚○○起訴上訴人應給付工
    資，除庚○○請求之金額逾五十萬元外，被上訴人各自請求之金額雖均未逾五十
    萬元，惟依前開說明，其起訴利益應合併計算，即已逾五十萬元，與民事訴訟法
    第三百八十九條第一項第五款規定不合，原審判決依上開條款（按：原審判決誤
    載為業經刪除之第四款）依職權宣告假執行，於法固有未合。惟被上訴人於原審
    判決後，即據之聲請執行假執行，並已執行完畢，為兩造所不爭執。矧債權人願
    供擔保，乃係為完成假執行之條件而為，若已執行完畢，則債權人當不可能再供
    擔保，是而就已執行完畢之債務，再諭知債權人附條件之假執行宣告，債權人即
    不可能再予供擔保，故上訴人就假執行部分提起上訴，求為判決被上訴人應供擔
    保，即因已執行完畢，其請求欠缺保護要件，應予駁回。至於上訴人是否因被上
    訴人之假執行而受有損害，要屬另一問題，併予敘明。
五、據上論結，本件假執行之上訴為無理由，依民事訴訟法第四百四十九條第一項，
    判決如主文。
中　　　華　　　民　　　國　　九十三　　年　　　十　　　月　　　六　　　日
                                      臺灣高等法院高雄分院勞工法庭
~B1審判長法官　許明進
~B2　　　法官　張明振
~B3　　　法官　李炫德
右為正本係照原本作成
不得聲明不服。
中　　　華　　　民　　　國　　九十三　　年　　　十　　　月　　　七　　　日
~B法院書記官　吳福連
